臺灣臺南地方法院刑事判決
111年度易字第132號
公  訴  人  臺灣臺南地方檢察署檢察官
被      告  張凱翔



            郭志遠



上列被告因竊盜案件，經檢察官提起公訴（110年度營偵字第225
9號），被告於本院準備程序中就被訴事實均為有罪之陳述，經
本院告知簡式審判程序之旨，並聽取被告與公訴人之意見後，裁
定依簡式審判程序審理，判決如下：
    主  文
甲○○共同犯攜帶兇器踰越牆垣竊盜，累犯，處有期徒刑陸月，如
易科罰金，以新臺幣壹仟元折算壹日；又犯共同犯攜帶兇器踰越
牆垣竊盜，累犯，處有期徒刑陸月，如易科罰金，以新臺幣壹仟
元折算壹日。應執行有期徒刑捌月，如易科罰金，以新臺幣壹仟
元折算壹日。
乙○○共同犯攜帶兇器踰越牆垣竊盜，處有期徒刑陸月，如易科罰
金，以新臺幣壹仟元折算壹日；又犯共同犯攜帶兇器踰越牆垣竊
盜，處有期徒刑陸月，如易科罰金，以新臺幣壹仟元折算壹日。
應執行有期徒刑捌月，如易科罰金，以新臺幣壹仟元折算壹日。
緩刑貳年。
    事  實
一、甲○○、乙○○共同意圖為自己不法所有，基於竊盜之犯意，分
    別為下列行為：
　㈠於民國110年10月8日23時許，由甲○○駕駛車牌號碼0000-00號
    之自用小貨車（下稱A車）搭載乙○○前往位於臺南市○○區○○
    路00號之華拓綠資源股份有限公司（下稱華拓公司）廠區，
    二人一同徒手翻越圍牆入內後，由乙○○持客觀上對人之生命
    、身體安全具危險性而可供兇器使用之油壓剪1支剪斷直徑
    約1.5公分、長度約210公尺之電纜線，復由甲○○在旁負責收
    整經剪斷之電纜線，得手後由甲○○駕駛A車搭載乙○○離去。
    嗣二人將所竊得之電線以新臺幣（下同）3萬元變賣予姓名
    、年籍不詳之成年男子，各分得1萬5,000元。
　㈡於110年10月17日凌晨1、2時許，由甲○○駕駛A車搭載乙○○至
    前述華拓公司廠區，先由乙○○獨自徒手翻越圍牆入內，復以
    前述油壓剪1支剪斷直徑約1.5公分、長度不詳之電纜線後，
    通知等候之甲○○翻越圍牆入內收整經剪斷之電纜線，然因時
    近天亮，渠2人恐遭他人發現竊盜犯行，遂將該次竊得之電
    纜線藏放在華拓公司西側近新太路圍牆內兩樹之間。嗣於同
    年月19日凌晨0時30分許，由甲○○駕駛A車搭載乙○○至華拓公
    司西側圍牆邊，於分工搬運藏放於樹間之電纜線時，為巡邏
    該處之員警所發覺，甲○○見狀遂留乙○○在華拓公司圍牆內而
    獨自駕駛A車逃逸，警方隨即駕車自後追捕，途中甲○○將A車
    及已放置於A車之部分電纜線棄置在同市○○區○○00號前空地
    後徒步逃離。嗣警在上開空地扣得甲○○以帆布覆蓋之棄置電
    纜線1批（共288公尺），另在附近草叢中扣得甲○○所穿之工
    作鞋1雙，始悉上情。
二、案經臺南市政府警察局新營分局報告臺灣臺南地方檢察署檢
    察官偵查起訴。
    理  由
一、本件被告甲○○、乙○○所犯為死刑、無期徒刑、最輕本刑為3
    年以上有期徒刑以外之罪，其於準備程序中就被訴事實為有
    罪之陳述，經告知簡式審判程序之旨，並聽取當事人意見後
    ，本院認宜進行簡式審判程序，爰依刑事訴訟法第273條之1
    第1項規定，裁定進行簡式審判程序。又本件所引屬於審判
    外陳述之傳聞證據，依同法第273條之2規定，不受第159條
    第1項關於傳聞法則規定之限制，依法有證據能力，均合先
    敘明。
二、上開事實，迭據被告二人於偵查及本院審理時均坦承不諱（
    警卷第3至19頁；偵卷第57至61頁；本院卷第60、64頁），
    核與證人即告訴代理人黃元強於警詢證述之情節相符（警卷
    第21至32頁），並有臺南市政府警察局新營分局扣押筆錄、
    扣押物品目錄表、扣押物品收據、蒐證照片25張附卷可稽（
    警卷第33至43、49至67頁），是被告二人上開自白，核屬有
    據，均堪採信。本案事證已臻明確，被告二人犯行洵堪認定
    ，自應依法論科。
三、論罪科刑
　㈠按所謂兇器，其種類並無限制，凡客觀上足以對人之生命、
    身體、安全構成威脅，具有危險性之兇器均屬之，且祇須行
    竊時攜帶此種具有危險性之兇器為已足，並不以攜帶之初有
    行兇之意圖為必要。本件被告乙○○行竊時所用之油壓剪1支
    雖未扣案，然被告乙○○於警詢時供承該油壓可直接剪斷直徑
    約1.5公分之電纜線（警卷第13頁），是具有一定危險性，
    客觀上足以對人之生命、身體之安全構成威脅，屬兇器無疑
    。被告乙○○持該油壓剪1支與被告甲○○共同行竊，自符攜帶
    兇器竊盜之加重要件。就犯罪事實欄一㈠部分，均係犯刑法
    第321條第1項第2、3款之攜帶兇器踰越牆垣竊盜罪。被告二
    人就上開犯行，有犯意之聯絡及行為之分擔，為共同正犯。
　㈡按刑法上竊盜罪既遂未遂區分之標準，係採權力支配說，即
    行為人將竊盜之客體，移入一己實力支配之下者為既遂，若
    著手於竊盜，而尚未脫離他人之持有，或未移入一己實力支
    配之下者，則為未遂（最高法院84年度台上字第2256號判決
    意旨參照）。經查，被告二人於110年10月17日行竊時已將
    剪下之電纜收整好，處於隨時可以攜帶離開之狀態，可認被
    告二人已將竊得之電纜線置於其等實力支配之下，惟因電纜
    線收整好後已近天亮，為免犯行暴露，故先將收整好之電纜
    現藏放在華拓公司西側近新太路圍牆內兩樹之間，揆諸前開
    判決意旨，110年10月17日凌晨1、2時許被告二人竊盜即已
    既遂，而被告二人於110年10月19日搬運電纜線離開順利與
    否，並不影響竊盜既遂之認定。就犯罪事實欄一、㈡部分，
    被告亦均係犯刑法第321條第1項第2、3款之攜帶兇器踰越牆
    垣竊盜罪。被告二人就上開犯行，有犯意之聯絡及行為之分
    擔，為共同正犯。
　㈢被告二人所犯上開2罪間，犯意各別，行為互殊，應分論併罰
    。
　㈣另被告甲○○前因不能安全駕駛、毒品危害防制條例案件，分
    別經本院以108年度交簡字第789號、108年度交簡字第1284
    號、109年度簡字第1793號判決分別判處有期徒刑3月、4月
    、5月確定，並合併定應執行有期徒刑10月，於109年11月17
    日易科罰金執行完畢，有臺灣高等法院被告前案紀錄表在卷
    可稽，其於有期徒刑執行完畢後5年內，故意再犯本案有期
    徒刑以上之罪，固為累犯，然依司法院釋字第775號解釋所
    示，為避免發生罪刑不相當之情形，法院就該個案應依該解
    釋意旨，就累犯制度之目的及罪刑相當原則等綜合考量，裁
    量是否加重其刑。本院審酌被告甲○○上開所犯前案係不能安
    全駕駛、毒品危害防制條例案件，本件所犯則為加重竊盜罪
    ，罪質迥異，犯罪手段不同，犯罪之動機亦屬有別，前案科
    刑判決執行之矯正目的，與本案所犯顯然有差，難認被告本
    案所犯具有特別惡性及對刑罰反應力薄弱，難以達前案科刑
    判決執行之矯正目的，而有依累犯之規定加重其刑之必要，
    本院復審酌累犯規定所欲維護法益之重要性、防止侵害之可
    能性及事後矯正行為人之必要性，綜合斟酌各項情狀，認本
    件被告甲○○所犯，尚無依刑法第47條第1項累犯之規定加重
    其刑之必要。
　㈤爰以行為人之責任為基礎，審酌被告二人正值青壯，不思以
    正當方式獲取財物，竟圖不勞而獲，深夜翻越牆垣進入他人
    通場廠區並以凶器破壞電路設備竊取電纜線，顯然欠缺對他
    人財產權之尊重；惟念被告二人坦承犯行，並與告訴人達成
    調解，以分期給付方式賠償告訴人之損失，有臺南市鹽水區
    調解委員會調解書、被告二人依調解書匯付款項之收據在卷
    可佐（本院卷第16、77至85頁），另就犯罪事實欄一、㈡部
    分所竊得之部分電纜線（288公尺）亦已發還告訴人，有贓
    物認領保管單在卷可憑（警卷第45頁），兼衡被告甲○○審理
    時自陳高中肄業之智識程度，目前從事汽車修理，月入4萬
    多元，離婚，與母親同住，需與兄長一同負擔父親於常照中
    心費用之家庭經濟狀況；被告乙○○自陳大學畢業之智識程度
    ，目前從事瀝青路面工程，月入3萬3,000元，離婚，1名未
    成年子女由前妻任親權人，需負擔未成年子女每月1萬5,000
    元之扶養費，另需扶養父母之家庭經濟狀況（本院卷第70頁
    ），復考量被告二人犯罪方法、動機、竊取物品之價值等一
    切情狀，分別量處如主文所示之刑，並均諭知易科罰金之折
    算標準，且就有期徒刑部分，定其應執行之刑暨諭知易科罰
    金之折算標準。
四、又被告乙○○未曾因故意犯罪受有期徒刑以上刑之宣告，有卷
    附臺灣高等法院被告前案紀錄表在卷可查。本院考量被告乙
    ○○因一時失慮，致罹犯行，事後坦承犯行，並與告訴人達成
    調解，已如前述；本院認被告經此偵、審程序，應知警惕而
    無再犯之虞，且被告乙○○尚須工作以履行其對告訴人之賠償
    金額，因認對其所受宣告之刑，以暫不執行較為適當，爰予
    宣告緩刑2年，用啟自新。倘被告乙○○於緩刑期內犯罪，受
    一定刑之宣告確定，足認所宣告之緩刑難收預期效果，而有
    執行刑罰之必要者，檢察官得依刑事訴訟法第476條、刑法
    第75條之1規定，聲請撤銷本件緩刑宣告。本院至盼被告乙○
    ○珍惜緩刑機會，切實遵守法律，改過自新，切勿再犯。另
    被告甲○○因不符合刑法第74條第1項緩刑之條件，自無法給
    予緩刑之宣告，併此敘明。
五、沒收
  ㈠犯罪所得，屬於犯罪行為人者，沒收之；宣告前二條之沒收
    或追徵，有過苛之虞、欠缺刑法上之重要性、犯罪所得價值
    低微，或為維持受宣告人生活條件之必要者，得不宣告或酌
    減之，刑法第38條之1第1項前段、第38條之2第2項分別定有
    明文。查被告二人變賣犯罪事實欄㈠所竊得電纜線210公尺
    後，各分得1萬5,000元，為被告二人之犯罪所得，然被告二
    人已與告訴人達成調解，連帶賠償告訴人23萬4,600元，有
    前述調解筆錄1份在卷可考，可見被告二人賠償數額高於其
    之犯罪所得，倘於本判決再諭知沒收此部分犯罪所得或追徵
    其價額，恐有受重複執行沒收或追徵之雙重追索危險，對被
    告二人顯然過苛，爰依刑法第38條之2第2項之規定，不予宣
    告沒收或追徵。
  ㈡按供犯罪所用、犯罪預備之物或犯罪所生之物，屬於犯罪行
    為人者，得沒收之；宣告前二條之沒收或追徵，有過苛之虞
    、欠缺刑法上之重要性、犯罪所得價值低微，或為維持受宣
    告人生活條件之必要者，得不宣告或酌減之，刑法第38條第
    2項、第38條之2第2項分別定有明文。查被告乙○○於犯罪事
    實欄㈠、㈡行竊時所使用之油壓剪1支，固為被告乙○○所有並
    供其為前述加重竊盜犯行所用之物，惟其已於110年10月17
    日犯案後將油壓剪丟棄等語（本院卷第69頁），本院審酌油
    壓剪並非違禁物或其他法定應沒收之物，價值非高，且油壓
    剪於日常生活中尚非難以取得，倘予沒收或追徵，除另使刑
    事執行程序開啟之外，對於被告犯罪行為之不法、罪責評價
    並無影響，復不妨其刑度之評價，對於沒收制度所欲達成或
    附隨之社會防衛亦無何助益，顯欠缺刑法上重要性，爰依刑
    法第38條之2第2項規定，均不予宣告沒收。
據上論斷，爰依刑事訴訟法第273條之1第1項、第299條第1項前
段，判決如主文。
本案經檢察官胡晟榮提起公訴，檢察官丙○○到庭執行職務。
中　　華　　民　　國　　111 　年　　4 　　月　　19　　日
　　　　　　　　　刑事第三庭    法　官　茆怡文

（得上訴）

附錄本案論罪科刑法條：
中華民國刑法第321條
犯前條第1項、第2項之罪而有下列情形之一者，處6月以上5年以
下有期徒刑，得併科50萬元以下罰金：
一、侵入住宅或有人居住之建築物、船艦或隱匿其內而犯之。
二、毀越門窗、牆垣或其他安全設備而犯之。
三、攜帶兇器而犯之。
四、結夥三人以上而犯之。
五、乘火災、水災或其他災害之際而犯之。
六、在車站、港埠、航空站或其他供水、陸、空公眾運輸之舟、
    車、航空機內而犯之。
前項之未遂犯罰之。